【裁判字號】    89,訴,1443
【裁判日期】    900129
【裁判案由】    槍砲彈藥刀械管制條例
【裁判全文】
臺灣臺南地方法院刑事判決                        八十九年度訴字第一四四三號
    公  訴  人  臺灣台南地方法院檢察署檢察官
    被      告  甲○○
右列被告因槍砲彈藥刀械管制條例案件，經檢察官提起公訴（八十九年度偵字第一二
七０八號），本院判決如左：
    主  文
甲○○未經許可無故寄藏可發射子彈具有殺傷力之改造玩具手槍，處有期徒刑陸月，
如易科罰金以參佰元折算壹日。扣案九二改造手槍壹枝、四五改造手槍壹枝、史密司
改造左輪手槍壹枝均沒收。
    事  實
一、甲○○於民國（下同）八十四年十一月間，明知葉益宏（業於八十四年十二月六
    日死亡）託其存放之物品係具有殺傷力之九二改造手槍、四五改造手槍、史密司
    改造左輪手槍各一枝，及如附表一編號二至九、附表二之物品，仍允以受寄代藏
    在台南市○○○○○街五十八號四樓之六住處。嗣於八十六年三月二十一日下午
    五時十分許，在上揭住處，經警執行搜索，當場在其使用之辦公桌、櫥櫃頂端及
    洗手檯下等處，查獲葉益宏所寄藏之九二改造手槍一枝、四五改造手槍一枝、史
    密司改造左輪手槍一支及附表一、二之物。
二、案經台灣台南地方法院檢察署檢察官自動簽分偵查起訴。
    理  由
一、訊之被告甲○○坦承右揭事實不諱，核與證人張景堯、洪泰男所述相符，復有扣
    案九二改造手槍一枝、四五改造手槍一枝、史密司改造左輪手槍一枝扣案可資佐
    證，而扣案之三枝手槍經鑑定，證實有殺傷力，扣案鋼珠、空彈殼及底火藥，經
    鑑定均為製造子彈之材料，有內政部警政署八十六年四月八日刑鑑字第二二二四
    ○號鑑定通知書函一紙在卷可稽。另查，本件查獲地點係在被告當時住處內使用
    之辦公桌、櫥櫃頂端及洗手檯下等處，且工具及材料及成品、半成品等物，均分
    類放置，有搜索時照片及搜索報告在卷可憑，足見被告曾經開拆觀看，故不可能
    不知係經改造之槍枝。事證明確，被告寄藏槍枝犯行，堪予認定。
二、按槍砲彈藥刀械管制條例於八十六年十一月二十四日經總統公布修正全文，將「
    未經許可寄藏可發射子彈具殺傷力之槍砲，處三年以下有期徒刑」之規定，由原
    來第十條第三項改為第十一條第四項，並將刑罰改為「一年以上七年以下有期徒
    刑，併科新台七百萬元以下罰金」；另增列第十三條第四項「寄藏槍砲彈藥之主
    要零件，處六月以上五年以下有期徒刑，併科新台幣三百萬元以下罰金」之規定
    。依刑法第二條第一項之規定「行為後法律有變更者，適用裁判時之法律。但裁
    判前之法律有利於行為人者，適用最有利於行為人之法律」，被告寄藏槍彈行為
    於八十六年三月二十一日始為警查獲，其行為後法律有變更，比較新舊法之規定
    ，以修正前之舊法有利於被告，故被告寄藏具殺傷力改造手槍之行為，係犯修正
    前係犯槍彈藥刀械管制條例第十條第三項之寄藏可發射子彈之改造手槍罪。附表
    二所示之鋼珠、底火等物，依前揭警政署八十六年四月八日刑鑑字第二二四０號
    鑑定通知書之鑑驗結果，認為鋼珠係六釐米鋼珠、底火係玩具槍用之底火帽，均
    未認定具殺傷力，有該通知書卷附可參，則該批鋼珠、底火等物即非槍砲彈藥刀
    械管制條例第四條第一項第二款所指之彈藥，此部分自難論究被告寄藏彈藥罪責
    ，惟公訴人認此部分與前開論罪科刑部分有裁判上一罪關係，爰不另為無罪之諭
    知。另按，刑法第一條規定「行為之處罰，以行為時之法律有明文規定者為限」
    ，被告寄藏本件槍砲彈藥主要件零件之行為，於八十六年三月二十一日被警查獲
    時，槍砲彈藥刀械管制條例尚未修正通過，則被告寄藏主要零件部分，依法自屬
    不罰，因公訴人認此部分與前開論罪科刑部分有想像競合犯裁判上一罪關係，故
    不另為無罪之諭知。公訴意旨於犯罪事實欄指被告持有瓦斯槍二支，此部分亦涉
    有寄藏可發子彈之槍枝罪嫌。惟查，該部分業經本院八十六年度訴字第八四九號
    刑事判決無罪確定，有該判決可稽，公訴人認與前開論罪科刑部分有想像競合犯
    裁判上一罪關係，亦不另為免訴之諭知。審酌被告犯罪動機、目的、查扣槍彈數
    量、及其事後坦承犯行等一切情狀，量處如主文所示之刑，並諭知易科罰金之折
    算標準，以資懲儆。扣案如主文所示之改造手槍三枝係違禁物應依法宣告沒收。
    附表一編號二至九及附表二所示之物，非違禁物，亦不能證明係被告所有供犯罪
    所用之物，爰不另為沒收之諭知，併此敘明。
據上論斷，依刑事訴訟法第二百九十九條第一項前段、修正前槍砲彈藥刀械管制條例
第十條第三項、刑法第十一條前段、第二條第一項但書、第四十一條、第三十八條第
一項第一款、罰金罰鍰提高標準條例第一條前段、第二條判決如主文。
中      華      民      國      九十      年      一      月  二十九    日
                              臺灣臺南地方法院刑事第一庭
                                      法  官  陳振謙
右正本證明與原本無異。
如不服本判決應於送達後十日內向本院提出上訴狀（須附繕本）。
                                      書記官  何小玉
中      華      民      國      九十      年      一      月  二十九    日
附錄本案論罪科刑法條全文：
修正前槍砲彈藥刀械管制條例第十條第三項
未經許可，持有、寄藏或意圖販賣而陳列第一項所列槍砲者，處三年以下有期徒刑。
         附    表    一                              附    表   二
┌──┬─────────────────┐┌──┬──────────┐
│編號│   名  稱  及  數  量             ││編號│  名稱及數量        │
├──┼─────────────────┤├──┼──────────┤
│ １ │改造鋼質槍管(已貫穿)三支。        ││ １ │鋼珠二包  大、小一包│
├──┼─────────────────┤├──┼──────────┤
│ ２ │滑套四支。                        ││ ２ │底火藥一百六十粒。  │
├──┼─────────────────┤└──┴──────────┘
│ ３ │塑膠槍管四枝。                    │
├──┼─────────────────┤
│ ４ │改造槍枝組合零件一批。            │
├──┼─────────────────┤
│ ５ │紅外線瞄準器一個。                │
├──┼─────────────────┤
│ ６ │改造槍械工具一批。                │
├──┼─────────────────┤
│ ７ │大瓦斯鋼瓶一組。                  │
├──┼─────────────────┤
│ ８ │小瓦斯鋼瓶十七組。                │
├──┼─────────────────┤
│ ９ │四五手槍使用說明暨細部分解圖一張。│
└──┴─────────────────┘


司法院資訊處製作；財團法人民間司法改革基金會備份。
